【裁判字號】    97,訴,554
【裁判日期】    970612
【裁判案由】    有關國防事務
【裁判全文】
臺北高等行政法院判決
                                     97年度訴字第00554號
                              .
原      告  甲○○
被      告  行政院國軍退除役官兵輔導委員會
代  表  人  高華柱（主任委員）
訴訟代理人  乙○○
上列當事人間因有關國防事務事件，原告不服行政院中華民國97
年1月14日院臺訴字第0970080825號訴願決定，提起行政訴訟。
本院判決如下：
    主  文
原告之訴駁回。
訴訟費用由原告負擔。
    事  實
緣原告為前陸軍總司令部（現更名為陸軍司令部）人事署於民國
（下同）88年9月10日以（88）信守字第19740號函核認之國軍八
二三戰役參戰官兵，而於88年10月27日向被告申領中華民國榮譽
國民證（下稱榮民證）在案。嗣經被告以原告因貪污罪，經最高
法院以89年度台上字第5375號刑事判決判刑確定屬實，乃依行為
時國軍退除役官兵輔導條例第32條第2項規定，以96年10月30日
輔貳字第0960018827號函，溯自判決確定日（89年9月7日）起，
永遠停止其榮民權益。原告不服，提起訴願，遭駁回後，遂向本
院提起行政訴訟。茲摘敘兩造訴辯意旨如次：
甲、原告方面：
    原告未於言詞辯論期日到場，據其提出書狀及準備程序所陳
    ，聲明、陳述如下：
一、聲明：求為判決
１、訴願決定及原處分（被告96年10月30日輔貳字第0960018827
    號函）均撤銷。
２、訴訟費用由被告負擔。
二、陳述：
１、原告訴狀所謂「請求回復榮民權益，並補發被停止權益期間
    的薪資，協助年老榮民生存權益」，即係上開訴之聲明1之
    意。
２、原告服公職40年，對家族、地方公益多有奉獻而獲地方人士
    讚許，原告任臺東縣池上鄉鄉民代表於第15屆第2次會議時
    ，因母親逝世，僅於84年5月28日至30日簽到而未參與開會
    ，因各代表未對照出席日數而收取出席費，係一般民意機關
    之習俗，應屬發給者之過失，復因原告79年間任鄉民代表會
    主席時，檢舉訴外人林慶堂所涉工程貪污，遭懷恨而被檢舉
    冒領上開3日出席費新臺幣（下同）2,400元，臺灣臺東地方
    法院檢察署對發給者作成不起訴處分，惟臺灣臺東地方法院
    卻對原告判處有期徒刑3年6月，遞遭臺灣高等法院花蓮分院
    以過失領取（非冒領）貪污罪判處有期徒刑1年9月，褫奪公
    權3年，有失公平。原告欲以繳交罰金處理，卻遭強押入獄
    服刑，遭司法不公處遇。況上開事實於84年間發生，最高法
    院於89年間判決確定，被告在88年10月27日即發給原告榮民
    證，卻在96年間作成本件處分，溯及永遠停止原告榮民權益
    ，難令原告甘服。
乙、被告方面：
一、聲明：求為判決駁回原告之訴，訴訟費用由原告負擔。
二、陳述：
１、按「凡因內亂、外患、貪污或殺人罪經判處徒刑者，永遠停
    止其權益。」、「本條例第32條所定退除役官兵權益之停止
    ，依左列規定辦理：一、犯內亂、外患、貪污、殺人罪，經
    判處有期徒刑以上之刑確定者，永遠停止其權益。」國軍退
    除役官兵輔導條例第32條第2項及其施行細則第12條第1項第
    1款分別定有明文。
２、原告因貪污罪判處有期徒刑1年9月，禠奪公權3年，此有96
    年10月23日列印之「臺灣高等法院被告前案紀錄表」影本可
    稽，且原告向最高法院提起上訴，經該院89年度台上字第53
    75號判決駁回上訴確定在案。被告當初不知原告有國軍退除
    役官兵輔導條例第32條第2項規定情事，方發給原告榮民證
    ，嗣因向司法院資訊管理處查證得知，始據上開資料，以96
    年10月30日輔貳字第0960018827號函原告，永遠停止其退除
    役官兵相關權益，並無不合。
３、原告稱貪污案所涉過失領取3日出席費2,400元，係一般民意
    機關之習俗，應屬發給者之過失，對承受貪污罪判刑，係遭
    司法不公云云，要非被告所應審究。
    理  由
一、被告代表人原為胡鎮埔，97年5月20日變更為高華柱，茲由
    其具狀聲明承受訴訟，核無不合，應予准許。又原告經合法
    通知，無正當理由未於言詞辯論期日到場，核無行政訴訟法
    第218條準用民事訴訟法第386條各款所列情形，因依被告之
    聲請，由其一造辯論而為判決。
二、按「國軍退除役官兵之輔導安置及其應享權益，依本條例之
    規定，其未規定者，適用其他法律。」、「凡因內亂、外患
    、貪污或殺人罪經判處徒刑者，永遠停止其權益。」、「本
    條例第32條所定退除役官兵權益之停止，依左列規定辦理：
    一、犯內亂、外患、貪污、殺人罪，經判處有期徒刑以上之
    刑確定者，永遠停止其權益。」行為時國軍退除役官兵輔導
    條例第1條、第32條第2項及其施行細則第12條第1項第1款分
    別定有明文。
三、本件原告為前陸軍總司令部（現更名為陸軍司令部）人事署
    於88年9月10日以（88）信守字第19740號函核認之國軍八二
    三戰役參戰官兵，而於88年10月27日向被告申領榮民證在案
    。嗣經被告以原告因貪污罪，經最高法院以89年度台上字第
    5375號刑事判決判刑確定屬實，乃依行為時國軍退除役官兵
    輔導條例第32條第2項規定，以96年10月30日輔貳字第09600
    18827號函，溯自判決確定日（89年9月7日）起，永遠停止
    其榮民權益。原告不服，提起訴願，遭駁回後，遂向本院提
    起行政訴訟，並以事實欄所示各節據為爭議。惟查：
１、原告因犯貪污罪，經臺灣高等法院花蓮分院於88年7月29日
    以88年度上更（二）字第29號刑事判決處有期徒刑1年9月，
    褫奪公權3年，並經最高法院於89年9月7日以89年度台上字
    第5375號刑事判決上訴駁回確定之事實，有上開刑事判決、
    司法院96年10月26日處資三字第0960022037號函送「臺灣高
    等法院被告前案紀錄表」影本附卷可稽，自堪信實。則被告
    以原告因貪污罪經判刑確定，依行為時國軍退除役官兵輔導
    條例第32條第2項規定，核定自判決確定日（89年9月7日）
    起，永遠停止原告之榮民權益，經核於法並無違誤。
２、原告主張其因貪污罪遭判刑所涉之犯罪事實，發生於84年間
    ，係在其88年間申領榮民證之前乙節。按行為時國軍退除役
    官兵輔導條例第32條第2項及其施行細則第12條第1項規定，
    因貪污罪經判處徒刑者，永遠停止其權益，不因犯罪時點在
    取得榮民證之前或之後而有所不同，原告所訴，要不足採。
３、另原告訴稱刑事判決不公乙節，尚非本件行政訴訟案件所得
    加以審究，是原告所訴，亦非可採。
四、綜上所述，原處分認事用法並無違誤，訴願決定予以維持，
    亦無不合。原告仍執前詞及個人主觀之見解，訴請撤銷，為
    無理由，應予駁回。
五、本件事證已臻明確，兩造其餘攻擊防禦方法均與本件判決結
    果不生影響，故不逐一論述，併此敘明。
據上論結，本件原告之訴為無理由，爰依行政訴訟法第98條第1
項前段、第218條，民事訴訟法第385條第1項前段，判決如主文
。
中    華    民    國    97    年    6    月    12     日
              臺北高等行政法院第三庭
                              審判長法  官  姜素娥
                                    法  官  陳心弘
                                    法  官  曹瑞卿
上為正本係照原本作成。
如不服本判決，應於送達後20日內，向本院提出上訴狀並表明上
訴理由，如於本判決宣示後送達前提起上訴者，應於判決送達後
20日內補提上訴理由書（須按他造人數附繕本）。
中    華    民    國    97    年    6    月    12     日
                                    書記官  方偉皓


司法院資訊處製作；財團法人民間司法改革基金會備份。
